臺灣屏東地方法院刑事判決　　　　　　　　　　　　　九十一年度交易字第九一號
　　公　訴　人　臺灣屏東地方法院檢察署檢察官
　　被　　　告　甲○○
右列被告因公共危險案件，經檢察官提起公訴（九十一年度偵字第一九三七號），本
院判決如左：
    主  文
甲○○服用酒類，不能安全駕駛動力交通工具而駕駛，處拘役伍拾日，如易科罰金，
以佰元折算壹日。
    事  實
一、甲○○明知其自九十一年二月六日十三時許，在屏東縣滿州鄉○○村○○路九五
    號邱坤滿住處飲酒，已因飲酒過量而有輕度酩酊、說話含糊、腳步不穩、噁心、
    多辯等酒醉症狀，已達不能安全駕駛動力交通工具之狀況，仍於同日十四時二十
    分許，駕駛車牌號碼ＷＬ─二八九Ｏ號自用小客車外出行駛之路上，於同日十四
    時三十分許，駕駛上開自小客車行經屏東縣滿州鄉○○村○○路時，因其注意力
    及反應能力不佳，致該自小客車衝出道路，撞毀該路段十四號謝劉美月住處之大
    門，嗣警方據報前往處理後，並於同日十五時五十一分許對甲○○進行酒精含量
    測試，結果其吐氣所含酒精成份已達每公升零點五四毫克。
二、案經屏東縣警察局恆春分局報請台灣屏東地方法院檢察署檢察官偵查起訴。
    理  由
一、訊據被告甲○○雖承認酒後駕車肇事之事實，惟辯稱：當時我旁邊酒醉朋友拉到
    我的方向盤，車子撞到旁邊的牆，我就緊急煞車，車子失控才撞到大門，我並沒
    有喝醉等語。
二、經查：被告肇事後於同日十五時五十一分許，為警進行酒精含量測試，其呼氣酒
    精濃度仍高達每公升零點五四毫克，此有酒精測試檢驗單可參，可見其駕駛之初
    酒精含量應高於上開數據（應介於零點五五毫克至零點七五毫克之間），依呼出
    氣體內酒精濃度與血液中酒精濃度及呈現症狀之關係表，其顯有輕度酩酊、說話
    含糊、腳步不穩、噁心、多辯之症狀，且依酒精濃度與肇事率之關係對照表，其
    肇事率約為正常人之十倍至二十五倍之間，復依證人即處理警員所證：有聞到她
    身上酒味很重，走路有一點不穩等語（見本院九十一年五月二十三日審判筆錄）
    ，並參以其駕車衝撞民宅等情，被告確已酒醉達於不能安全駕駛動力交通工具之
    程度，被告空言否認，顯不足採，本件事證明確，被告犯行堪以認定。
三、核被告所為，係犯刑法第一百八十五條之三之服用酒類，不能安全駕駛動力交通
    工具而駕駛罪。爰審酌被告素行、犯罪情節、無視政府法令宣導及社會大眾生命
    、財產之安全、所生危害及其犯後態度等一切情狀，量處如主文所示之刑，並諭
    知易科罰金之折算標準。
據上論斷，應依刑事訴訟法第二百九十九條第一項前段，刑法第一百八十五條之三、
第四十一條第一項前段，罰金罰鍰提高標準條例第二條，判決如主文。
本案經檢察官林津鋒到庭執行職務。
中      華      民      國      九十一      年    五    月    三十一    日
                                        臺灣屏東地方法院交通法庭
                                            審判長法  官  黃國永
                                                  法  官  陳姵君
                                                  法  官  余德正
右正本證明與原本無異。
如不服本判決應於收受本判決後送達後十日內向本院提出上訴書狀，其未敘述上訴理
由者，並得於提起上訴後十日內向本院補提理由書狀（均須按他造當事人之人數附繕
本 ）「切勿逕送上級法院」
 書記官  曾文玲
中      華      民      國      九十一      年    五    月    三十一    日
附錄法條：
刑法第一百八十五條之三
服用毒品、麻醉藥品、酒類或其他相類之物，不能安全駕駛動力交通工具而駕駛者，
處一年以下有期徒刑、拘役或三萬元以下罰金。
